# Møtereferat fra møte i feature-team for informasjons- og datamodell i tillitsrammeverket - 10.03.2023

## Til stede
- Richard Husevåg (HSØ)
- Steinar Noem (NHN)
- Eirik Vegler Broen (Oslo Kommune - Origo)
- Morten Stensøy (HNIKT)
- Simone Vandeberg (NHN)

## Observatører
- Michal Cermak

### Ikke til stede
- Sverre Martin Jensen (Oslo Kommune)

## Agenda
1. Gjennomgang av agendaen - akseptert av arbeidsgruppa?
OK

2. "clinical_speciality" - Helsepersonellets kliniske spesialitet
    - Attributtet "clinical_speciality" er hentet fra EHDSI (SNOMED CT) og har ikke vært diskutert i høst. Det henger tett sammen med funksjonell rolle, hva gjør vi med det?
3. Formål med behandling
    - Attributtene "facility_type", "care_type", "purpose_local" og "purpose_of_use" går litt over i hverandre. Formål med helsetjensten og formålet med behandling av helseopplysninger, henger tett sammen men er ikke like.. Hvordan skal vi håndtere dette?
4. Håndtering av attributtet "functional_role"
    - Diskusjoner på Github tyder på at EHDSI har tatt valg som skiller seg fra HL7 Norge. Hva kan vi gjøre for å komme i mål med spesifikasjonen?
5. "locality"
    - Det er litt uklart hvilke verdier som skal settes i attributtet "locality" og hvilken verdi det gir. Vi bør starte på en diskusjon om hvorvidt vi skal inkludere det, eller ta det ut av septemberleveransen.
6. Utestående issues
7. Utestående diskusjonstråder
8. Skille ut ny "release" v-1
9. Planlegging av møter neste uke
10. Annet/eventuelt

## Saksbehandling

### 1. Gjennomgang av agendaen

### 2. "clinical_speciality": Helsepersonellets kliniske spesialitet
Attributtet "clinical_speciality" er hentet fra EHDSI (SNOMED CT) og har ikke vært diskutert i høst.
Det henger tett sammen med funksjonell rolle, hva gjør vi med det?

I volven har vi 495071: https://volven.no/produkt.asp?id=495071&catID=3&subID=8

Hypotesen er at verdien kan brukes til tilgangsstyring, men leger og psykologer skal uansett ha bred tilgang..

Men, antagelsen er at det er sterkere knytning mellom helsetjenestetype.

**Beslutning:**
Teamet foreslår at attributtet tas ut for september leveransen.
Attributtet tas inn ved behov.

### 3. Formål med behandling
Attributtene "facility_type", "health_care_service", "care_type", "purpose_local" og "purpose_of_use" går litt over i hverandre. Formål med helsetjensten og formålet med behandling av helseopplysninger, henger tett sammen men er ikke like.. Hvordan skal vi håndtere dette?

#### 3.1 Purpose of Use
Ansees som nyttig og viktig av teamet, og er et naturlig attributt å benytte for tilgangsstyring.

**Beslutning - Purpose of Use:**
Til september-release kan denne verdien fremdeles komme fra KJ ved dokumentdeling i KJ
Ønsket er at det kan komme fra EPJ på sikt..

**Aksjon:**
Informasjonskilden kan være KJ eller EPJ (KJ fyller ut dersom EPJ ikke har fylt ut)
Endre attributtets informasjonskilde fra Konsument til KJ (bør gjenspeile HL7 kodeverket) - ikke KJ spesifikt
Ved direkteintegrasjon kan vi forplikte EPJ til å implementere støtte for Purpose of Use

##### 3.2 "facility_type"

**Beslutning:**
Teamet sin innstilling er at denne verdien kan aggregeres fra "health_care_service", "facility_type" tas ut av spesifikasjonen for septemberleveransen, forholder oss til dette når EHDS blir aktuelt.


##### 3.2 "health_care_service"
Den tjenesten pasienten mottar/hp gir..
Spesialist: fagområde(geriatri), kommunal: tjenstetype(legevakt osv)
Beskriver relasjonen mellom pasienten og virksomheten hvor helsepersonellet yter helsehjelp (kontakten mellom helsepersonellet og pasienten).

**Beslutning:**
"facility_type" er litt for grovkornet til formålet som vi ønsker å benytte informasjonen til..
Attributtet skal optimalt sett alltid være med, men man har ikke alltid tilgang til denne informasjonen: kan ikke være obligatorisk..

##### 3.2 "care_type"
Beskriver hva/aktiviteten helsepersonellet gjør knyttet til tjenesten som ytes/mottar (journalansvarlig osv..)

Kommune: IPLOS - tjenesten (tilgangen utledes herfra i PLO systemet)
Spesialist: litt annen vinkling basert på beslutningsmal å få en dokumentasjon av det lokale grunnlaget for den spesifikke konsultasjonen..

"purpose_local" peker mer på hvilken type aktivitet som er bakgrunn for helsepersonellet behandling (behandlingsavnsvarlig, journalansvarlig - fått en oppgave fra en kollega)

Innspill: attributtet kan gi verdi for pasienten slik at han forstår bakgrunnen for innsynet..

**Beslutning:**

Vi må fortsette diskusjonen før vi konkluderer..
Vi innfører "purpose_local" som et eget attributt inntil vi konkluderer (alternativt navn: "detailed purpose of use")

##### Generelt innspill knyttet til dokumentasjon
Dersom dialogen med ehelse/hod fører til en endring i ansvarsforholdene slik at konsumenten og helsepersonellet har et eget formål med behandlingen av helseopplysningene og dermed et selvstendig dataansvar vil dette medføre en endring av oppgavefordelingen.

Kilden har et selvstendig ansvar for å gjennomgå tilganger som er gitt.
Men ettersom konsumenten ikke kan logge hvilke helseopplysninger helsepersonellet kan de ikke tilfredsstille kravene knyttet til loggføring og logganalyse.
Dermed må dokumentkilden utføre oppgavene knyttet til logging og analyse av logging på vegne av konsumenten.

Det blir viktig å få en "sesjonsid" på plass for å kunne spore en pasientkontekst (ikke bare en http request)**


### 4. Håndtering av attributtet "functional_role" 
Teamet registrerer bra aktivitet på github rundt attributtet - ønsker å la diskusjonen gå videre på Github før vi behandler den i gruppa.


### 5. Det er litt uklart hvilke verdier som skal settes i attributtet "locality" og hvilken verdi det gir. Vi bør starte på en diskusjon om hvorvidt vi skal inkludere det, eller ta det ut til september.
Det er litt uklart hvilke verdier som skal settes i attributtet "locality" og hvilken verdi det gir. Vi bør starte på en diskusjon om hvorvidt vi skal inkludere det, eller ta det ut av septemberleveransen.

Agendapunktet utgikk fra møtet pga tidspress

### 6. Utestående issues
Agendapunktet utgikk fra møtet pga tidspress

### 7. Diskusjonstråder
Agendapunktet utgikk fra møtet pga tidspress


### 8. Skille ut ny "release" v-1
Teamet er enige om å skille ut i en -1 versjon etter at ukens avgjørelser blir reflektert i spesifikasjonen.


### 9. Planlegging av møter neste uke

Avtaler møte tirsdag 14.03.2023 - 11-12: begrens agenda til ett tema
Videre diskusjoner rundt "facility_type", "health_care_service"/"purpose_local" og "care_type"
Disse attributtene utgjør kjernen i diskusjonen..
SesjonsID er også viktig i denne sammenhengen..


### 10. Annet/eventuelt
Travle dager, vanskelig å finne tid til å delta i diskusjonene på github.


