# Møtereferat fra møte i feature-team for informasjons- og datamodell i tillitsrammeverket - 07.03.2023

## Til stede
- Richard Husevåg (HSØ)
- Steinar Noem (NHN)
- Sverre Martin Jensen (Oslo Kommune)
- Eirik Vegler Broen (Oslo Kommune - Origo)
- Morten Stensøy (HNIKT)

## Observatører
- Michal Cermak
- Øyvind Kvennås

### Ikke til stede
- Simone Vandeberg (NHN)

## Agenda
1. Gjennomgang av agendaen - akseptert av arbeidsgruppa?
2. Standard struktur for attributter
3. Organisasjon som objekt
4. Attributter for virksomhet
5. Helsetjenestetype fra IPLOS vs [tjenestetyper i Volven](https://volven.no/categoryres.asp?open_f=true&catID=3&subID=8&srcTable=KVELEMENT&open=true&subCat=163) vs Purpose of Use
6. Informasjon fra HPR-registeret
7. Planlegge møtet på fredag
8. Annet/eventuelt

## Saksbehandling

### 1. Gjennomgang av agendaen
Agenda OK

### 2. Standard struktur for attributter
[Diskusjonstråd - #22](https://github.com/NorskHelsenett/Tillitsrammeverk/discussions/22)

#### 2.1 Forslag #1
Skille mellom identiteter og konsepter/kodeverk:
````JSON
"person (juridisk/fysisk)": {
	"id": "xxxxxxxx",
	"name": "navn på juridisk eller fysisk person",
	"system": "x.x.x.x.x.x", //oid for F-nr/D-nr/Org.nr
    "authority": "www.brreg.no" //eller www.skatteetaten.no
}

"verdi_fra_kodeverk":{    
	"code": "en_kode",
	"text": "en_beskrivende_tekst",
	"system": "oid kode for system", 
	"assigner": "den_ansvarlige_for_kodeverket"
}

"fritekst": {
    "type": "NUMERIC|ALPHANUMERIC|DECIMAL",
    "value": "en verdi" 
}

"hendelse_referanse":{
    "id": "xxxxxxxx",
	"verdi_fra_kodeverk": {
        "code": "XX",
        "text": "en_beskrivende_tekst",
        "system": "x.x.x.x.x.x",
        "assigner": "den_ansvarlige_for_kodeverket"
    },
	"person (juridisk/fysisk)": {
        "id": "xxxxxxxx",
        "name": "navn på juridisk eller fysisk person",
        "system": "x.x.x.x.x.x", //oid for F-nr/D-nr/Org.nr
        "authority": "www.brreg.no" //eller www.skatteetaten.no
    },
    "fritekst":{
        "type": "NUMERIC|ALPHANUMERIC|DECIMAL",
        "value": "en verdi" 
    }
}

Eks 1: Tilgangsbeslutning/hjemmelsgrunnlag
"hendelse_referanse":{
    "id": "xxxxxxxx",
	"verdi_fra_kodeverk": {
        "code": "XX",
        "text": "en_beskrivende_tekst",
        "system": "x.x.x.x.x.x",
        "assigner": "den_ansvarlige_for_kodeverket"
    },
   "fritekst":{
        "type": "NUMERIC|ALPHANUMERIC|DECIMAL",
        "value": "en verdi" 
    }
}

Eks 2: Tilgangsbeslutning/hjemmelsgrunnlag (ikke unntak)
"hendelse_referanse":{
    "id": "xxxxxxxx",
	"person (juridisk/fysisk)": {
        "id": "xxxxxxxx",
        "name": "navn på juridisk eller fysisk person",
        "system": "x.x.x.x.x.x", //oid for F-nr/D-nr/Org.nr
        "authority": "www.brreg.no" //eller www.skatteetaten.no
    },
    "fritekst":{
        "type": "NUMERIC|ALPHANUMERIC|DECIMAL",
        "value": "en verdi" 
    }
}

```` 
_**Argument**_:
Å skille mellom forskjellige typer "claims" ved å bruke forskjellige generiske-strukturer for hver informasjonstype kan forenkle parsing og tolking av informasjonen.

#### 2.2 Forslag #2
Felles struktur for alle attributter:
````JSON
"verdi_fra_kodeverk":{
	"code": "en_kode",
	"text": "en_beskrivende_tekst",
	"system": "oid kode for system",
	"assigner" "den_ansvarlige_for_kodeverket"
}
````
_**Argument**_:
Gir det egentlig reell og nyttig merverdi å ha ulik navngiving/struktur på identifikatorer og kodeverk?
Det er helt klart grunn til å diskutere om system/assigner alltid må være koblet til id og ikke til code-verdien slik vi har lagt til grunn her.

Kan være begge deler, både identitet og en kode.. 

#### Beslutning:
Vi tar forslag #1 inn i dokumentet - eventuell forfining tas ved behov.<br>
Diskusjonen kan lukkes.

### 3. Organisasjon som objekt
* Organisasjon som objekt bør reflekteres i informasjonsmodellen.
* Organisasjonen kan relateres til både helsepersonellet og pasienten
    - behovet for informasjon om pasientens tilhørighet er knyttet til loggkontroll, hvilke logginnslag gir grunn til videre oppfølging?
    - Risiko for falske positiver?


#### 3.1 Beslutning:
Formulere spørsmålet litt bedre og ta det videre i en diskusjonstråd.
Må sees i lys av andre attributter (purpose of use, helsetjenestetype, behandlingssted)

Forslag: 
* Hvis helsepersonell og pasient har samme organisasjon henger den bare på personell
* Dersom organisasjonen er ulik kan den representeres både for pasient og helsepersonell

### 4. Attributter for virksomhet
#### 4.1 Databehandler ("legal_entity")
Kilde for legal entity: 
* for multi-tenancy: EPJ (kontroll av delegering mot Altinn i HelseID)
* for on-premise (single-tenant): HelseID

#### 4.2 Behandlingssted ("point_of_care")
Beslutningen er at attributtet skal være med, men som valgfritt element. pga at fastleger i noen tilfeller ikke skiller mellom juridisk enhet og behandlingssted.

* Burde behandlingssted (Point of Care) være  obligatorisk?
* Hvordan håndterer vi Oslo kommune, med etatene sine?

#### 4.3 Beslutning(er):

Aksjon: opprett issue for å rette opp informasjonskilde for databehandler: i dag reflekteres ikke forskjellen mellom multi-tenancy og single-tenancy.

Spørsmål: Burde ikke bedriftsregisteret bli brukt til å verifisering?

Forslag #1: 
- attributtet skal ikke være obligatorisk i teknisk kontrakt
- må være obligatorisk i vilkår (hvis det er relevant)
- NHN kan kontrollere ved å gjøre oppslag mot bedriftsregisteret

Forslag #2: 
- attributtet skal være obligatorisk i teknisk kontrakt og i vilkår
- dersom juridisk enhet og behandlingssted er likt skal juridisk enhet gjentas i feltet for behandlingssted

Teamet mener at kostnad ved å alltid ta med behandlingssted er lav, og at dette er en god tilnærming til de kravene som kommer i EHDSI hvor attributtet er påkrevd, går derfor for forslag #2.

Teamet konkluderer med at id og navn i attributtstruktur skal være: "legal_entity" og "point_of_care".

### 5. Helsetjenestetype fra IPLOS vs [tjenestetyper i Volven](https://volven.no/categoryres.asp?open_f=true&catID=3&subID=8&srcTable=KVELEMENT&open=true&subCat=163) vs Purpose of Use

#### 5.1 Bakgrunn: 
[Diskusjon #11](https://github.com/NorskHelsenett/Tillitsrammeverk/discussions/11)

Tre ulike attributter som beskriver forskjellige perspektiver?
* Purpose of Use:
    - formålet med behandlingen av personopplysninger
* Facility type:
    - Typen helsetjeneste som ytes ved behandlingsstedet
* IPLOS helsetjenestetype:
    - Hvilken tjeneste virksomheten skal levere for den aktuelle pasienten

#### 5.2 Forslag til nytt attributt for IPLOS koder
Navneforslag basert på [HL7 EpisodeOfCare](https://www.hl7.org/fhir/episodeofcare.html): 
* episodeOfCare
* episode_of_care
* care_type
* purpose_local/local_purpose (inneliggende, poliklinisk, forespørsel)

````JSON
"care_type": {
     "code": "15",
     "text": "Helsetjenester i hjemmet",
     "system": "urn:oid:x.x.x.x.x.9151",
     "assigner": "volven.no"
}
````

#### 5.3 Noen spørsmål til teamet
- Trenger vi _alle tre attributter?_
- Klarer vi å si noe om formålet med attributtene?
    - Tilgangsstyring?
    - Dokumentasjon/loggføring
    - Etterkontroll?

#### 5.4 Beslutning:
* Gruppa anser et høyere detaljnivå knyttet til tjenestetype og behandlingsrelasjonen som positivt
* Det er tegn som tyder på at helsetjenestetype har større vekt i tilgangsstyringssamenheng enn funksjonell rolle (ref helseplattformen)
* Gruppa anser det som praktisk gjennomførbart å mappe nasjonale kodeverk til  gyldige verdier i EHDSI
* IPLOS korresponderer med HSØ sin "purpose_local" - kanskje Purpose of Use også?
* IPLOS og "purpose_local" er antagelig ikke relevant for EHDSI, men nyttig i nasjonal sammenheng

**Aksjon:**
- ta inn "care_type" i spesifikasjonen, vurder om dette kan kombineres med HSØ sin "purpose_local".
- "care_type": ikke påkrevd (f.eks. legevakt-case)
- Lag eksempler på JSON strukturer for forskjellige typer helsetjenester

- Diskusjon knyttet til Purpose of Use/purpose_local helsetjenestetype tas videre i neste uke..

### 6. Informasjon fra HPR-registeret
#### 6.1 Hvorfor er det valgfritt å oppgi HPR-nummer?

Bakgrunn: [Diskusjon #3](https://github.com/NorskHelsenett/Tillitsrammeverk/discussions/3)

Beslutning:
- Gruppa er enig om at HPR-nr bør være med hvis det finnes (HelseID bør berike hvis tilgjengelig)
- Enkelte helsepersonell har ikke autorisasjon
- Hvis autorisasjonen skal være med må den komme fra konsumenten

#### 6.2 Inkludere autorisasjoner/lisenser fra HPR?

Bakgrunn:
* [Diskusjon #8](https://github.com/NorskHelsenett/Tillitsrammeverk/discussions/8)
* [Diskusjon #7](https://github.com/NorskHelsenett/Tillitsrammeverk/discussions/7)

#### 6.3 Beslutning:
Kan disse diskusjonene lukkes?
- Fornuftig at autorisasjonene er tilgjengelig i userinfo-endepunktet
- I dag tas det autoritative avgjørelser basert på HPR-autorisasjoner, bør vurderes


### 7. Planlegge møtet på fredag
Hvilke tema bør vi diskutere på fredag?

### 8. Annet/eventuelt

