# Møtereferat fra møte i feature-team for informasjons- og datamodell i tillitsrammeverket - 14.05.2024

## Til stede

- Richard Husevåg (HSØ)
- Morten Stensøy (Helse Nord IKT)
- Anders Johan Hem Halling (HSØ)
- Nina Nordberg (NHN)
- Eirik Vegler Broen (Oslo Kommune)
- Steinar Noem (NHN)
- Simone Vandeberg (NHN)
- Kristin Rønneberg (NHN)
- Michal Cermak (NHN)
- Ragnhild Varmedal (NHN)
- Rune Andreas Grimstad (NHN)
- Kenneth Myhra (NHN)
- Øyvind Bech (NHN)

### Ikke til stede

## Agenda

1. Gjennomgang av agendaen - akseptert av arbeidsgruppa?
2. Gjennomgang av notat fra feature team
3. AOB (any other business)?
4. Planlegge neste møte

## Saksgrunnlag og referat

### 1. Gjennomgang av agendaen - akseptert av arbeidsgruppa?

### 2. Isse [#165](https://github.com/NorskHelsenett/Tillitsrammeverk/issues/165) - Angivelse av versjon på datamodell

Team A&A går igjennom forslag for hvordan versjonering skal håndteres.

### 3. AoB (Any other Business)?

Dersom noen har et tema de ønsker å diskutere har vi satt av ett eget punkt på agendaen for dette.

### 4. Planlegge neste møte
