# Møtereferat fra møte i feature-team for informasjons- og datamodell i tillitsrammeverket - 30.04.2024

## Til stede

- Richard Husevåg (HSØ)
- Anders Johan Hem Halling (Sykehuspartner)
- Morten Stensøy (Helse Nord IKT)
- Ronny Heitmann Andersen (Helse-Vest IKT)
- Eirik Vegler Broen (Oslo Kommune)
- Sverre Martin Jensen (Oslo Kommune)
- Simone Vandeberg (NHN)
- Steinar Noem (NHN)
- Michal Cermak (NHN)
- Ragnhild Varmedal (NHN)
- Rune Andreas Grimstad (NHN)
- Øyvind Bech (NHN)
- Kenneth Myhra (NHN)
- Kristin Lyng (NHN)
- Fredrik Høie Jordet (NHN)
- Øyvind Kvennås (NHN)

## Agenda

1. Gjennomgang av agendaen - akseptert av arbeidsgruppa?
2. Gjennomgang av notat fra feature team
3. AOB (any other business)?
4. Planlegge neste møte

## Saksgrunnlag og referat

Legg inn anders til bidragsytere i github

### 1. Gjennomgang av agendaen - akseptert av arbeidsgruppa?

### 2. Gjennomgang av notat fra feature team

Vi tar en gjennomgang av notatet som featureteamet delte med NHN den 23.03.2024, for å få en felles og bedre forståelse av risikoene som er beskrevet.

Hva er neste steg?
Spørmsål fra feature-teamet: Hvordan blir notatet tatt videre inn i OSG?
- Aksepterte dette for dokumentdeling via kjernejournal (har ikke oppfattet dette som en endelig beslutning)
- Hvorfor framstilles dette som en "omkamp" - den er landet for dokumentdeling, men ikke for tillitsrammeverket.

### 3. AoB (Any other Business)?

Dersom noen har et tema de ønsker å diskutere har vi satt av ett eget punkt på agendaen for dette.

### 4. Planlegge neste møte
