# Møtereferat fra møte i feature-team for informasjons- og datamodell i tillitsrammeverket - 13.03.2024

## Til stede
- Richard Husevåg (HSØ)
- Eirik Vegler Broen (Oslo Kommune)
- Sverre Martin Jensen (Oslo Kommune)
- Ronny Heitmann Andersen (Helse Vest IKT)
- Morten Stensøy (Helse Nord IKT)
- Nina Nordberg (NHN)
- Simone Vandeberg (NHN)
- Steinar Noem (NHN)
- Ragnhild Varmedal (NHN)
- Rune Andreas Grimstad (NHN)
- Kenneth Myhra (NHN)
- Øyvind Bech (NHN)

### Ikke til stede

## Agenda
1. Gjennomgang av agendaen - akseptert av arbeidsgruppa?
2. Spørsmål fra leverandør
3. Nye og utestående Issues og diskusjoner
4. AOB (any other business)?
5. Planlegge neste møte

## Saksgrunnlag og referat

### 1. Gjennomgang av agendaen - akseptert av arbeidsgruppa?

### 2. Innspill fra leverandør
Vi har fått tilbakemelding fra en leverandør:

"Utvikling hos oss har startet å se på dette.

I denne sammenhengen så har vi ett spørsmål angående «"purpose-of-use-details": type tjeneste som pasienten skal motta hos virksomheten». 
Mener denne tidligere ikke var påkrevd.

Er dette fremdeles tilfelle, og vi kan forstå «Ja, hvis forekommer» slik?
I bildet under så er ordlyden slik den foreligger nå.

Om den nå er påkrevd, så lurer vi på hva som forventes å avlevere av kode og kodeverk her for hhv:
Fastlegekontor (unntatt hvor man er fastlege for pas.)
Avtalspesialister
Kommunale tjenester (utenom sykehjemstjenester)
- Helsestasjon
- Fengsel
- Smittevern
- Legevakt
- Overgrepsmottak
- ØHD
- etc" 

Bør vi endre på teksten "Ja, hvis forekommer" slik at den er lettere å forstå?

### 3. Utestående Issues og diskusjoner
Vi går igjennom utestående issues og behandler hvert enket issue.
Formålet er ikke nødvendigvis å saksbehandle hver issue, det viktigste er å tildele oppgaven med å løse issuet til noen.
Dersom vi kan lukke en issue i møtet er det selvfølgelig fint. 

#### 3.1 Issue #146: Manglende kodeverk for "purpose_of_use_details" for spesialist
https://github.com/NorskHelsenett/Tillitsrammeverk/issues/146

#### 3.2 Issue #146: Manglende kodeverk for "purpose_of_use_details" for spesialist
https://github.com/NorskHelsenett/Tillitsrammeverk/issues/147

#### 3.3 Issue #146: Endre angivelse av assigner og authority i forespørsel til HelseID i datamodellen
https://github.com/NorskHelsenett/Tillitsrammeverk/issues/148

#### 3.4 Issue #146: Standardisering av carerelation (fhir audit event)
https://github.com/NorskHelsenett/Tillitsrammeverk/issues/149

#### 3.5 Issue #146: Oppfølging av innspill om at ulik forståelse av risikobilde
https://github.com/NorskHelsenett/Tillitsrammeverk/issues/150

#### 3.6 Issue #146: Avklaring - hvor langt strekker NHN sitt ansvar seg for å validere innhold i Tokens
https://github.com/NorskHelsenett/Tillitsrammeverk/issues/151


### 4. AoB (Any other Business)?
Dersom noen har et tema de ønsker å diskutere har vi satt av ett eget punkt på agendaen for dette.

### 5. Planlegge neste møte
